臺灣士林地方法院小額民事判決
111年度士小字第558號
原      告  泰安產物保險股份有限公司

法定代理人  李松季
訴訟代理人  吳振碩
被      告  張璁  
上列當事人間請求侵權行為損害賠償事件，本院於民國111年3月
22日言詞辯論終結，判決如下：
    主  文
被告應給付原告新臺幣玖仟零參元，及自民國一百一十一年二月
二十六日起至清償日止，按週年利率百分之五計算之利息。
原告其餘之訴駁回。
訴訟費用新臺幣壹仟元，其中新臺幣伍佰柒拾壹元由被告負擔，
餘由原告負擔。
本判決原告勝訴部分得假執行。
    事實及理由要領
一、原告起訴主張：被告於民國110年3月20日上午11時45分許，
    駕駛車牌號碼00-0000號自用小客車，自臺北市○○區○○路000
    號前，因未注意車前狀況，撞損原告所承保之訴外人楊雅芬
    所有並為駕駛之車牌號碼000-0000號自用小客車（下稱系爭
    車輛），原告因本件交通事故已給付被保險人新臺幣（下同
    ）15,767元。爰依民法第184條第1項前段、第191條之2、第
    196條侵權行為損害賠償請求權、保險法第53條第1項保險代
    位請求權，請求被告賠償損害。並聲明：被告應給付原告15
    ,767元，及自起訴狀繕本送達翌日起至清償日止，按週年利
    率5％計算之利息。
二、被告答辯略以：被告不爭執本件事故之過失責任；然被告僅
    係撞擊系爭車輛左後保險桿，原告請求之左右後車燈組、燈
    組、調漆、拆裝、鉚釘與本件事故無關，被告無庸賠償，且
    原告之業務員有向被告表示，系爭車輛尚有發生其他事故，
    故原告所提供之照片，應係之後事故之維修照片，與被告無
    關等語，並聲明請求駁回原告之訴。
三、法院得心證之理由：
　㈠按因故意或過失，不法侵害他人之權利者，負損害賠償責任
    ；汽車、機車或其他非依軌道行駛之動力車輛，在使用中加
    損害於他人者，駕駛人應賠償因此所生之損害；不法毀損他
    人之物者，被害人得請求賠償其物因毀損所減少之價額，民
    法第184條第1項前段、第191條之2前段、第196條分別定有
    明文。再按物被毀損時，被害人除得依民法第196條請求賠
    償外，並不排除民法第213條至第215條之適用；依民法第19
    6條請求賠償物被毀損所減少之價額，得以修復費用為估定
    之標準，但以必要者為限（例如：修理材料以新品換舊品，
    應予折舊）（最高法院77年度第9次民事庭會議決議(一)參
    照）。末按，被保險人因保險人應負保險責任之損失發生，
    而對於第三人有損失賠償請求權者，保險人得於給付賠償金
    額後，代位行使被保險人對於第三人之請求權；但其所請求
    之數額，以不逾賠償金額為限，保險法第53條第1項亦有明
    文。
　㈡經查，原告主張之事實，已據提出與所述相符之行車執照、
    道路交通事故當事人登記聯單、估價單、照片、統一發票等
    件為證，並經本院依職權調取本件交通事故現場圖、調查紀
    錄表、現場照片等資料查核明確，被告亦不爭執對於本件事
    故之過失責任，應認原告之主張為真實。被告雖認為系爭車
    輛之估價單中左右後車燈組、調漆、拆裝、鉚釘等維修項目
    與本件事故無關，然系爭車輛維修所用零件僅有後保險桿及
    柳釘，其中後保險桿即為遭撞損處本應更換，而拆裝保險桿
    使用柳釘，亦為必要行為，工資部分則為後保險桿之拆裝、
    左、右後外燈組之拆裝、後保險桿塗裝及調漆烘烤，其中保
    險桿之拆裝本為維修必要之行為，為裝卸新舊保險桿，而因
    將後保險桿附近之左、右後外燈組拆卸，亦屬合理，且原廠
    保險桿本無漆面，亦有必要進行調漆塗裝，被告此部分主張
    難認有理由；另被告雖主張系爭車輛有發生其他事故，復指
    摘原告所提出之110年3月22日維修照片係其他事故之維修照
    片（見本院卷第18頁），然依被告提出其事故後當場拍攝之
    照片，顯示系爭車輛之左後保險桿確實依被告之過失行為而
    有凹損（見本院卷第50頁），本應就此損害負擔賠償責任，
    而原告所提出系爭車輛之維修內容亦未脫逸所撞擊系爭車輛
    之部位，反觀被告所稱系爭車輛尚有發生其他事故云云，並
    未提出任何證據以實其說，因此被告此部分之抗辯，自非可
    採。從而，原告本於上開法律規定，請求被告賠償系爭車輛
    修復費用，應屬有據。
　㈢依原告所提之估價單，其修復費用為15,767元（其中工資1,512元、塗裝6,739元、材料7,516元），然而以新零件更換舊零件之零件折舊部分非屬必要費用，應予扣除。茲查，系爭車輛係於103年11月15日出廠使用（行車執照僅記載出廠年月，未載明出廠日，依法推定為該月15日），有行車執照影本附卷可稽，依行政院所頒固定資產耐用年數表及固定資產折舊率表之規定，汽車耐用年數為5年，依定率遞減法每年應折舊千分之369，且參酌營利事業所得稅查核準則第95條第6項規定「固定資產提列折舊採用平均法或定率遞減法者，以1年為計算單位，其使用期間未滿1年者，按實際使用之月數相當於全年之比例計算之，不滿1月者，以1月計」而為計算，則算至本件事故發生時之110年3月20日，系爭車輛已逾耐用年數，依上開固定資產耐用年數表及固定資產折舊率表規定，折舊後之殘值以成本10分之1 為合度，則系爭車輛修復費用經扣除折舊後，應以752元（元以下四捨五入）為修復之必要費用，加上其餘非屬零件之工資1,512元、塗裝6,739元，合計為9,003元。
四、從而，原告請求被告給付9,003元及自起訴狀繕本送達之翌
    日即111年2月26日起至清償日止，按週年利率5％計算之利息
    ，為有理由，應予准許，逾此範圍之請求，則無理由，應予
    駁回。本件原告勝訴部分係就民事訴訟法第436條之8第1項
    適用小額程序所為被告敗訴之判決，依同法第436條之20規
    定，應依職權宣告假執行。
五、訴訟費用負擔之依據：民事訴訟法第79條。依職權確定訴訟
    費用額為1,000元（第一審裁判費），其中571元由被告負擔
    ，餘由原告負擔。
中　　華　　民　　國　 111　　年　　4 　　月　　 6　　日
              　　士林簡易庭法  官  陳紹瑜
以上正本係照原本作成。
如不服本判決，應於送達後20日內，向本院提出上訴狀並應記載
上訴理由，表明關於原判決所違背之法令及其具體內容與依訴訟
資料可認為原判決有違背法令之具體事實，如於本判決宣示後送
達前提起上訴者，應於判決送達後20日內補提上訴理由書（須附
繕本）。
中　　華　　民　　國　 111　　年　　4 　　月　　 6　　日
　                          書記官  吳雪華